臺灣高等法院臺中分院刑事判決
111年度交上易字第579號
上  訴  人  
即  被  告  林文峰


上列上訴人因公共危險案件，不服臺灣彰化地方法院111年度交
易字第371號中華民國111年5月30日第一審判決（起訴案號：臺
灣彰化地方檢察署111年度偵字第2309號），提起上訴，本院判
決如下：
    主    文
上訴駁回。
    犯罪事實
一、林文峰於民國110年11月29日22時至翌（30）日1時許，在臺
    中市○○區○○路000號住處，飲用藥酒後，已不能安全駕駛動
    力交通工具，仍駕駛車牌號碼00-0000號自用小客車上路。
    嗣於同年月30日1時34分許，行經彰化縣○○市○○路0段000號
    前，自撞路旁工程安全島活動水泥塊及路邊柱子而致己受傷
    ，經送醫救治，醫院人員對其施以抽血檢驗酒精濃度測試，
    其測試值達219.4MG/DL，即血液中酒精濃度為百分之0.2194
    （換算吐氣所含酒精濃度為每公升1.097毫克）。
二、案經彰化縣警察局彰化分局報告臺灣彰化地方檢察署檢察官
    偵查起訴。
    理    由
一、證據能力之說明：
  ㈠按被告以外之人於審判外之言詞或書面陳述，除法律有規定
    者外，不得作為證據；又被告以外之人於審判外之陳述，雖
    不符合同法第159條之1至第159條之4規定，但經當事人於審
    判程序同意作為證據，法院審酌該言詞陳述或書面陳述作成
    時之情況，認為適當者，亦得為證據。當事人、代理人或辯
    護人於法院調查證據時，知有第159條第1項不得為證據之情
    形，而未於言詞辯論終結前聲明異議者，視為有前項之同意
    ，刑事訴訟法第159條第1項及第159條之5分別定有明文。核
    其立法意旨在於傳聞證據未經當事人之反對詰問予以核實，
    原則上先予排除。惟若當事人已放棄反對詰問權，於審判程
    序中表明同意該等傳聞證據可作為證據；或於言詞辯論終結
    前未聲明異議，基於尊重當事人對傳聞證據之處分權，及證
    據資料愈豐富，愈有助於真實發見之理念，且強化言詞辯論
    主義，使訴訟程序得以順暢進行，上開傳聞證據亦均具有證
    據能力。查檢察官、上訴人即被告林文峰（下稱被告）對本
    判決以下所引用被告以外之人於審判外之陳述均同意有證據
    能力（見本院卷第58頁），且審酌上開傳聞證據作成時，並
    無違法不當或證明力明顯過低之瑕疵，認為以之作為本案之
    證據亦屬適當，是上揭傳聞證據自具有證據能力。
  ㈡以下引用之其餘非供述證據，檢察官、被告於本院審理中，
    均未爭執證據能力，且本院審酌各該證據均非屬違法取得之
    證據，復經本院於審判期日就該等證據進行調查、辯論，是
    以依法均得作為證據使用。
二、認定犯罪事實所憑之證據及理由：
　　訊據被告林文峰對於前揭犯罪事實坦承不諱（見彰化地檢署
    111年度偵字2309號偵查卷【下稱偵卷】第11至12頁、原審
    卷第58、60頁），且有道路交通事故現場圖、道路交通事故
    調查報告表㈠、㈡-1、車禍現場照片、彰化基督教醫療財團法
    人彰化基督教醫院檢驗醫學部（DP藥物及毒物）檢驗報告單
    、彰化縣警察局舉發道路交通管理事件通知單影本等在卷可
    稽在卷可佐（見偵卷第17、19、21、23、31、45至47、49至
    87頁），前揭犯罪事實，應可認定。本案事證明確，應依法
    論科。
三、論罪科刑之理由：
　㈠被告行為後，刑法第185條之3第1項第1款業於111年1月28日
    修正公布，同年月30日生效，修正前該款規定：「駕駛動力
    交通工具而有下列情形之一者，處2年以下有期徒刑，得併
    科20萬元以下罰金：一、吐氣所含酒精濃度達每公升零點二
    五毫克或血液中酒精濃度達百分之零點零五以上」；修正後
    則規定：「駕駛動力交通工具而有下列情形之一者，處3年
    以下有期徒刑，得併科30萬元以下罰金：一、吐氣所含酒精
    濃度達每公升零點二五毫克或血液中酒精濃度達百分之零點
    零五以上」，修正後之刑度較修正前為重，是新法並未較有
    利於行為人，本件比較新舊法之結果，依刑法第2條第1項前
    段規定，應適用被告行為時即修正前之刑法第185條之3第1
    項第1款予以論處。
　㈡核被告所為，係犯修正前刑法第185條之3第1項第1款之不能
    安全駕駛動力交通工具罪。
　㈢被告前因公共危險案件，經原審以109年度交簡字第626號判
    決判處有期徒刑6月，併科罰金30,000元確定，有期徒刑部
    分，於109年10月7日易科罰金執行完畢，業據檢察官提出卷
    附被告所不否認之刑案資料查註紀錄表、臺灣高等法院被告
    前案紀錄表為證（見原審卷第11至29頁），且被告對前揭前
    案執行完畢之事實，亦表示無意見（見原審卷第61頁），是
    被告於有期徒刑執行完畢後5年內故意再犯本案有期徒刑以
    上之罪，為累犯，應可認定。審酌檢察官主張：被告構成累
    犯之前案與本案罪質相同，且於前案執行完畢1年餘後即再
    犯本案，且依累犯加重並無過苛之情形等語，足認被告刑罰
    反應力薄弱，且考量被告犯罪情節，並無司法院釋字第775
    號解釋意旨所示違反比例、罪刑相當原則之情形存在，是本
    院裁量審酌後，就被告所犯之罪，爰依刑法第47條第1項規
    定，加重其刑。
　㈣被告上訴意旨略謂：被告現身體右側跟骨開放性骨折，癒合
    不良，配偶中風嚴重，家中經濟有賴被告一人維持，被告因
    工作辛苦體力消耗大，故飲用藥酒補充體力，並非蓄意犯罪
    ，請從輕量刑，並為緩刑之諭知等語（見本院卷第7至13頁
    ）。惟按刑罰之量定，屬法院自由裁量之職權行使，應審酌
    刑法第57條所列各款事由及一切情狀，為酌量輕重之標準，
    並非漫無限制；量刑輕重係屬事實審法院得依職權自由裁量
    之事項，苟已斟酌刑法第57條各款所列情狀而未逾越法定刑
    度，不得遽指為違法；且在同一犯罪事實與情節，如別無其
    他加重或減輕之原因，下級審量定之刑，亦無過重或失輕之
    不當情形，則上級審法院對下級審法院之職權行使，原則上
    應予尊重（最高法院號72年台上字第6696號、75年台上字第
    7033號、85年度台上字第2446判決意旨參照）。原審判決書
    已敘明被告於97、98、100、103年間，因同類之公共危險案
    件，依序經法院判處拘役55日、拘役40日、有期徒刑3月、6
    月確定（不含構成累犯之前案紀錄，以免重複評價），此有
    臺灣高等法院被告前案紀錄表可憑，猶不知戒惕，再為本案
    犯行，且換算所含吐氣酒精濃度高達每公升1.097毫克，並
    發生交通事故，顯然缺乏尊重其他用路人生命、財產安全之
    觀念，惡性非微，並兼衡其犯後坦承犯行，暨其自陳係國中
    畢業學歷，從事鐵工工作，有配偶、女兒、兒子均已成年，
    配偶中風之智識、家庭生活狀況等一切情狀，量處有期徒刑
    8月，足認原審判決已就被告所犯本案之一切情狀，以被告
    行為人責任為基礎，於法定刑度內量刑，妥為斟酌，並說明
    其審酌之根據及理由，尚無違反公平、比例原則，或有何濫
    用裁量權情事。從而，原審認事用法並無違誤，量刑亦稱妥
    適，被告上訴指摘原判決不當，為無理由，應予駁回。
四、適用之法律：　　
    依刑事訴訟法第368條，判決如主文。 
本案經檢察官林芬芳提起公訴，檢察官李芳瑜到庭執行職務。　
中　　華　　民　　國　　111 　年　　8 　　月　　23　　日
            刑事第三庭    審判長法　官  楊  真  明
　　　　　　　　　　　　        法　官  李  明  鴻
　　　　　　　　　　　　　      法　官  楊  欣  怡
以上正本證明與原本無異。
不得上訴。
                                書記官  孫  銘  宏
　　　　　　　　　　　　　　　　
中　　華　　民　　國　　111 　年　　8 　　月　　23　　日
附錄本案論罪科刑法條：
修正前刑法第185條之3第1項
駕駛動力交通工具而有下列情形之一者，處2年以下有期徒刑，
得併科20萬元以下罰金：
一、吐氣所含酒精濃度達每公升0.25毫克或血液中酒精濃度達百
    分之0.05以上。
二、有前款以外之其他情事足認服用酒類或其他相類之物，致不
    能安全駕駛。
三、服用毒品、麻醉藥品或其他相類之物，致不能安全駕駛。